最高法院刑事判決　　　　　　　　　　　　　　　八十八年度台上字第五七二六號
　　上訴人　台灣高等法院檢察署檢察官
　　被　告　甲○○
右上訴人因被告妨害公務案件，不服台灣高等法院中華民國八十六年九月三十日第二
審判決（八十六年度上訴字第二三二七號，起訴案號：台灣板橋地方法院檢察署八十
五年度偵字第二一二九○、三一三七七號），提起上訴，本院判決如左：
    主  文
原判決撤銷，發回台灣高等法院。
    理  由
本件原判決以公訴意旨略以：被告甲○○為台北縣五股鄉○○路三十二巷八弄三十三
號堅新機械股份有限公司之負責人，因涉嫌未經奇正網印工業股份有限公司（下稱奇
正公司）之同意，擅自製造奇正公司享有新型專利權之「網版印刷機推移色墨之刮架
結構」產品（此部分另案偵辦中），經奇正公司向台北縣警察局蘆洲分局提出告訴，
由該分局員警聲請搜索票，並於獲准簽發後，於民國八十五年十月十六日下午三時二
十分許，持搜索票在上開地點查獲，扣得疑為仿冒之磁座十組、磁座傳動系統一組、
皮帶撐高架九組、磁座行程白鐵連桿八支、磁座傳動軸承座三十八只、傳動皮帶馬達
一只、磁座台二只、主控制箱一只，復經警依刑事訴訟法規定，將其職務上掌管之上
開磁座等扣押物，命適當之人即被告保管，而委託被告代為掌管。詎被告竟未經承辦
檢察官之同意命令發還，於八十五年十月二十五日，在上開地點，擅自將上開公務員
職務上委託被告掌管之磁座機台中之磁座行程微動開關二組及構成磁座機台機身之大
部分鋼製支架予以拆解卸下，並於八十五年十月二十六日在同址，連同其他機器組件
加以裝箱，委託貨運行載運至高雄港後裝船運送至國外出售，而予以隱匿。因認被告
涉有刑法第一百三十八條之罪嫌。經審理結果，認無確切證據證明被告犯罪，因而將
第一審科刑之判決撤銷，改判諭知被告無罪，固非無見。
惟查：(一)、原判決謂被告代保管物品項目並無「磁座行程微動開關二組及「大部分鋼
製支架」之物品，亦無「磁座機台」之名目，以為被告無罪理由之一，然依卷附之台
北縣警察局蘆洲分局搜索扣押證明筆錄（收據、證明）所載，扣押之物品中有磁座機
台二只，而被告出具之代保管條內記載查扣之物，編號七為磁座台二只，且被告於警
訊時亦承認警方查獲之物中有磁座機台二台等語（見八十五年度偵字第二一三七七號
卷第十一頁、三十七頁正反面），是原判決謂警方扣押委託被告保管之物品，無「磁
座機台」之名目，與卷存證據資料已不相符。又「磁座行程微動開關二組」及「大部
分鋼製支架」，既據告訴人稱：為磁座機台之重要部分，且依原判決引述被告於另案
偵查中供稱其拆解之部分包括磁座機台中「磁座行程微動開關」及磁座機台本身「大
部分鋼製支架」等情，則謂警方當時搜索扣押及交付保管之磁座機台，不包括磁座機
台中之「磁座行程微動開關」及「大部分鋼製支架」等重要部分，自與經驗法則與論
理法則有違。(二)、原判決雖另以被告自行提出之照片十一張，而認其受委託保管之扣
押物均尚存在。然該等照片所照之物品，是否即係原來警方查扣之物品，抑係重製之
代替物﹖即非無會同告訴人及原執行扣押人員前往現場勘驗核對之必要，乃原審僅憑
被告片面提出之照片，遽認被告代為保管之物品尚在，亦有應於審判期日調查之證據
未予調查之違背法令。檢察官上訴意旨指摘原判決不當，非無理由，應認有發回更審
之原因。
據上論結，應依刑事訴訟法第三百九十七條、第四百零一條，判決如主文。
中      華      民      國    八十八    年      十      月     十四     日
                              最高法院刑事第十庭
                                  審判長法官  莊  登  照
                                        法官  洪  明  輝
                                        法官  蔡  清  遊
                                        法官  黃  一  鑫
                                        法官  林  秀  夫
      右正本證明與原本無異
                                              書  記  官
中      華      民      國    八十八    年      十      月    二十一    日
